臺灣臺北地方法院交通事件裁定　　　　　　　　　　九十三年度交聲更字第一九號
　　原處分機關　臺北市政府警察局
　　異　議　人
　　即受處分人　甲○○
右列異議人即受處分人因違反道路交通管理處罰條例事件，對於臺北市政府警察局民
國九十二年七月十四日所為之處分，聲明異議，經本院裁定後，異議人提起抗告，由
臺灣高等法院裁定撤銷部分原裁定發回本院，本院更為裁定如左：
    主  文
附表編號(1)(2)(4)(5)所示處分均撤銷。
右撤銷部分，甲○○不罰。
附表編號(3)所示處分撤銷。
右撤銷部分，甲○○行人在道路上不依號誌之指示，處罰鍰新台幣參佰陸拾元。
    理  由
一、本件事實如下：
  (一)異議人自民國（下同）九十年二月二十八日起至九十二年三月三十日止，因在台
    北市立動物園門口前廣場，以背袋裝載玩具，向不特定遊客兜售營業，而遭原處
    分機關即臺北市政府警察局警員當場製單舉發異議人違反道路交通管理處罰條例
    相關規定，前後共十次。嗣異議人向原處分機關陳述不服舉發，原處分機關調查
    結果，仍認異議人有上開違規行為，並分別裁處異議人罰鍰如附表所示。
  (二)異議人對該等處分聲明異議，經本院九十二年度交聲字第九三八號裁定撤銷原處
    分九件，即附表編號(1)至(9)所示處分，並駁回其餘異議即附表編號(10)所示處分。
  (三)異議人對本院前揭裁定提起抗告，抗告意旨略以：
    1.本件被裁罰之十件違規案件，其中有四件經台北市政府警察局文山第一分局准
      予免罰結案，此有北市警文交字第00000000號函可查。
    2.異議人係在木柵市場上賣小企鵝玩具，未有「行人道路上不依號誌指示」之違
      規，且不知何人去繳該罰鍰。
  (四)案經台灣高等法院九十三年度交抗字第一四九號裁定撤銷原裁定關於附表編號(1)
    (2)(3)(4)(5)裁罰部分發回本院，並駁回其餘抗告確定。撤銷發回意旨則為：
    1.附表編號(1)(2)(4)(5)裁罰部分，是否已免罰結案？原審得否再予裁罰？
    2.附表編號(3)裁罰部分，異議人於聲明異議後，經不知名人士繳納罰鍰完畢，則
      原審是否得對已結案之處分再為撤銷及另為處分？
二、本院之判斷：
  (一)附表編號(1)(2)(4)(5)裁罰部分：
    經查該四件交通違規案件，係舉發員警見異議人於通知單所載違規時間，在台北
    市立動物園前廣場上，以背袋手持物品方式營業，其違規地點非在車道上或車站
    內之違規行為，業據臺北市政府警察局於九十三年七月二十日以北市警交交字第
    ０九三三八七八七０００號函覆在卷，並建請本院予以裁定免罰結案，有該函一
    份附卷可稽。是異議人既無違反道路交通管理處罰條例第八十二條第一項第三款
    、第十款或第八十三條第三款之情形，自應由本院撤銷原處分，並諭知異議人不
    罰，以資適法。爰裁定如主文第一項、第二項所示。
  (二)附表編號(3)裁罰部分：
    1.按「違反道路交通管理事件統一裁罰基準及處理細則」第六十條第一項規定：
      「聲明異議事件除法院已依職權或依原處罰機關或受處分人之聲請，有停止執
      行之裁定外，原裁決依下列規定處理之：一、原裁決罰鍰或追繳欠費者，所收
      繳之罰鍰及欠費暫予登記：：」同條第二項則規定：「前項各款，應俟法院裁
      定確定後，依其裁定執行。」
    2.經查附表編號(3)交通違規案件，係舉發員警見異議人於通知單所載違規時間，
      在台北市○○路、永安街二十二巷口，不依號誌之指示，逕行步行闖越紅燈，
      自人行穿越道橫越木新路，而製單舉發。異議人雖於九十二年七月二十三日異
      議，惟該舉發單於九十二年七月二十五日，已向台北市交通事件裁決所（合署
      辦公櫃台）窗口繳納交通違規罰鍰三百六十元結案，至於何人繳納罰鍰，臺北
      市政府警察局無從查考，有該局九十二年八月二十七日北市警交交字第０九二
      四０二二四八００號函影本在卷可稽（本院九十二年度交聲字第九三八號卷第
      一六二頁）。
    3.次查異議人既於九十二年七月二十三日聲明異議，彼時該項罰鍰尚未繳納，則
      異議人之異議仍屬合法。又依前揭「違反道路交通管理事件統一裁罰基準及處
      理細則」第六十條第一項第一款、第二項規定，該項罰鍰既於九十二年七月二
      十五日業經繳納，則應由台北市交通事件裁決所暫予登記，並俟法院裁定確定
      後，依裁定執行。從而該項交通違規案件尚未結案，原處分效力尚未確定，法
      院如認為原處分有所違誤，自得予以撤銷及另為適當處分。
    4.再查異議人闖越紅燈之行為，係違反道路交通管理處罰條例第七十八條第一款
      「不依標誌、標線、號誌之指示或警察指揮」之規定，而非違反同條第三款「
      不依規定，擅自穿越車道」之規定。從而原處分機關援引同條第三款規定處罰
      異議人，尚非適法。則揆諸前揭說明，本院自得撤銷原處分，改依道路交通管
      理處罰條例第七十八條第一款之規定，裁罰異議人罰鍰三百六十元之處分。爰
      裁定如主文第三項、第四項所示。
三、應適用之法律：
    道路交通案件處理辦法第二十條。
中　　　華　　　民　　　國　　　九十三　　　年　　  九    月    十      日
                                    臺灣臺北地方法院交通法庭
                                        法　官　  邱　琦
右正本證明與原本無異。
如不服本裁定，應於送達後五日內，向本院提出抗告狀。
                                        書記官  　林素霜
中　　　華　　　民　　　國　　九十三　　年　　　九　　　月　　 十三 　　日
附表：
(1)臺北市政府警察局北市警交裁車字第二四｜ＡＢＵ四五七○五二號處分。
(2)臺北市政府警察局北市警交裁車字第二四｜ＡＢＵ四五六六三五號處分。
(3)臺北市政府警察局北市警交裁車字第二四｜ＡＢＶ八五二九二三號處分。
(4)臺北市政府警察局北市警交裁車字第二四｜ＡＢＸ二三七○五七號處分。
(5)臺北市政府警察局北市警交裁車字第二四｜ＡＢＶ八四九○九三號處分。
(6)臺北市政府警察局北市警交裁車字第二四｜ＡＢＹ○三二七二五號處分。
(7)臺北市政府警察局北市警交裁車字第二四｜ＡＢＹ三九○三五○號處分。
(8)臺北市政府警察局北市警交裁車字第二四｜ＡＢＹ○三一七三○號處分。
(9)臺北市政府警察局北市警交裁車字第二四｜ＡＢＹ四○二六八○號處分。
(10)臺北市政府警察局北市警交裁車字第二四｜ＡＢＷ九八七○二五號處分。
